Minutes et répertoires du notaire Claude I ROYER, janvier 1675 - 23 avril 1709 (étude I)
Archives nationales
- Minutes de Claude I ROYER, janvier 1675 - juin 1709; MC/ET/I/168 - MC/ET/I/236
  - Minutes. 1682, juin - 1682, décembre, juin 1682 - décembre 1682; MC/ET/I/179
    - Contrat de mariage entre Antoine Leconte, marchand hôtelier, Viroflay, près Versailles et Jeanne Andry, fille de Jacques Andry, laboureur, rue du Four., 8 juin 1682; MC/ET/I/179
      contrat de mariage; Four (rue du); Leconte, Antoine; Andry, Jeanne; Andry, Jacques; commerçant; hôtelier
    - Inventaire après décès de Charles Houel, marquis de Gardelouppe, secrétaire du roi, rue des Saints-Pères, époux d'Anne Hinselin., 15 juin 1682; MC/ET/I/179
      inventaire après décès; Saints-Pères (rue des); Houel, Charles (marquis de Gardelouppe); Hinselin, Anne; secrétaire du roi (Ancien Régime)
    - Testament de Catherine Bastonneau ou Bastonau, femme de René de Verdon, écuyer, du Roi, grande rue de Seine., 17 juin 1682; MC/ET/I/179
      testament; Seine (rue de); Bastonneau, Catherine; Verdon, René de; officier de l'Ecurie du roi (Ancien Régime)
    - BATONNEAU (Catherine) § Testament de Catherine BATONNEAU, 17 juin 1682; MC/ET/I/179
      testament; Batonneau, Catherine
    - Inventaire après décès de François Alexandre, huissier au Châtelet, époux de Marie Simon., 23 juin 1682; MC/ET/I/179
      inventaire après décès; Alexandre, François; Simon, Marie; huissier de justice
    - ALLEXANDRE (François) § Inventaire après décès de François ALLEXANDRE, 23 juin 1682; MC/ET/I/179
      inventaire après décès; Allexandre, François
    - Contrat de mariage entre Gilles Alix, voiturier par eau, la Grenouillère, et Marie Canet, fille de Pierre Canet, voiturier par terre, la Grenouillère., 29 juin 1682; MC/ET/I/179
      contrat de mariage; Grenouillière (quai de la); Allix, Gilles; Canet, Marie; Canet, Pierre; transporteur de marchandises; transporteur de marchandises
    - Contrat de mariage entre Michel Nau, marchand grainier, rue des Prêtres-Saint-Germain et Marie-Thérèse Marcher, fille de Benoît Marcher, tailleur de pierre, rue des Grèves., 12 juillet 1682; MC/ET/I/179
      contrat de mariage; Nau, Michel; Marcher, Marie-Thérèse; Marcher, Benoît; commerçant; tailleur de pierre
    - Contrat de mariage entre Jean Chalon, homme de chambre, rue Poupée, et Elisabeth Leroi, fille de Michel Leroi, maître fermier, Issou, près de Mantes., 1er septembre 1682; MC/ET/I/179
      contrat de mariage; Poupée (rue); Mantes-la-Jolie (Yvelines); Chalon, Jean; Leroi, Elisabeth; Leroi, Michel; employé de maison
    - Contrat de mariage entre Jacques Gault, maître savetier, rue du Sépulcre et Hélène Desnoyers, veuve de Michel Vien, maître savetier, rue du Vieil Colombier., 6 septembre 1682; MC/ET/I/179
      contrat de mariage; Saint-Sépulcre (rue du); Vieux-Colombier (rue du); Gault, Jacques; Desnoyers, Hélène; Vien, Michel; bottier
    - Contrat de mariage entre Etienne Cosson, appareilleur, rue Saint-Jacques-du-Haut-Pas, et Michelle Loiseau, fille de Pierre Loiseau, maître boulanger, rue Saint-Jacques-du-Haut-Pas., 23 septembre 1682; MC/ET/I/179
      contrat de mariage; Saint-Jacques-du-Haut-Pas (ruelle); Cosson, Etienne; Loiseau, Michelle; Loiseau, Pierre; boulanger
    - Contrat de mariage entre Pierre Laumosnier, gagne-deniers, rue de Grèves et Suzanne Michel, fille de Jean Michel, voiturier par eau, rue des Petits-Augustins., 27 septembre 1682; MC/ET/I/179
      contrat de mariage; Petits-Augustins (rue des); Lausmonier, Pierre; Michel, Suzanne; Michel, Jean; journalier; transporteur de marchandises
    - Contrat de mariage entre Pierre Dérubé, soldat, Hôtel des Invalides et Jeanne Dufour, fille de Guillaume Dufour, jardinier, rue Saint-Dominique., 3 octobre 1682; MC/ET/I/179
      contrat de mariage; Invalides (hôtel des); Saint-Dominique (rue); Dérubé, Pierre; Dufour, Jeanne; Dufour, Guillaume; jardinier
    - Testament de Angélique de Troyes, veuve de Jacques Rollot, seigneur de Granville, cent-chevaux de la garde, rue Saint-Lambert., 10 octobre 1682; MC/ET/I/179
      testament; Troyes, Angélique de; Rollot, Jacques (seigneur de Granville)
    - Contrat de mariage entre François Delaistres, ingenieur du Roi, quai des Morfondus et Marie-Anne Durmart, veuve d'Antoine Chenin, procureur de la cour, place Dauphine., 11 octobre 1682; MC/ET/I/179
      contrat de mariage; Morfondus (quai des); Dauphine (place); Delaistres, François; Durmart, Marie-Anne; Chenin, Antoine
    - Contrat de mariage entre Jean Legendre, maître peintre, rue Saint-Antoine et Marie Boydan, fille de Sébastien Boydan, écuyer., 17 octobre 1682; MC/ET/I/179
      contrat de mariage; Saint-Antoine (rue); Legendre, Jean; Boydan, Marie; Boydan, Sébastien; peintre
    - Contrat de mariage entre Jacques Coffin, sommelier, quai Mallaquest, et Catherine Corpet, fille de Martin Corpet, marchand, rue de Seine., 18 octobre 1682; MC/ET/I/179
      contrat de mariage; Seine (rue de); Malaquais (quai); Coffin, Jacques; Corpet, Martin; Corpet, Catherine; commerçant
    - Contrat de mariage entre Nicolas Deroux, bourgeois de Paris, rue du Sépulcre et Anne-Marie Guyot, fille de Nicolas Guyot, marchand bourgeois de Paris, rue Saint-Martin., 20 octobre 1682; MC/ET/I/179
      contrat de mariage; Saint-Sépulcre (rue du); Saint-Martin (rue); Deroux, Nicolas; Guyot, Anne-Marie; Guyot, Nicolas; commerçant
    - Contrat de mariage entre François Parquois, ouvrier de la Manufacture Royale des Glaces, faubourg Saint-Antoine et Marguerite Lepage, fille d' Etienne Lepage, sergent, Hôtel Royal des Invalides., 28 octobre 1682; MC/ET/I/179
      contrat de mariage; Saint-Antoine (faubourg); Invalides (hôtel des); Parquois, François; Lepage, Marguerite; Lepage, Etienne
    - Contrat de mariage entre Jean Godier, bourgeois de Paris, rue Montorgueil et Marie Lemoine, veuve d'Etienne Robert, bourgeois de Paris, rue Montorgueil., 2 novembre 1682; MC/ET/I/179
      contrat de mariage; Montorgueil (rue); Godier, Jean; Lemoine, Marie; Robert, Etienne
    - Contrat de mariage entre François Héry, cocher, rue des Saints-Pères et Gabrielle Fournier, veuve de Pierre Allais, valet de chambre, rue des Saints-Pères., 13 novembre 1682; MC/ET/I/179
      contrat de mariage; Saints-Pères (rue des); Héry, François; Fournier, Gabrielle; Allais, Pierre; conducteur de véhicules; employé de maison
    - Contrat de mariage entre Fulerand Coulet, bourgeois de Paris, rue du Four, et Anne Michelle Vincent, fille de Dabiel Vincent, bourgeois de Paris, rue du Four., 22 novembre 1682; MC/ET/I/179
      contrat de mariage; Four (rue du); Coulet, Fureland; Vincent, Anne Michelle; Vincent, Daniel
    - Charles de Besch, suédois, demeurant à La Haye, logé à l'hôtel impérial, paroisse Saint-Sulpice. Testament, appartient à la R. P. R., 14 décembre 1682; MC/ET/I/179
      Étrangers en France, Français à l'étranger et aux colonies, XVIe-XIXe siècle (env. 1.000 actes), par le personnel du Minutier,1950-2000 (fichier papier entièrement dématérialisé; voir contexte dans le Plan d’orientation général - Notaires de Paris, guides thématiques du Minutier).
      testament; La Haye (Pays-Bas); Saint-Sulpice (paroisse); Besch, Charles de
  - Minutes. 1683, MC/ET/I/180
    - Inventaire après décès de honorable femme Marie Hue, épouse de honorable homme Geoffroy Hellot, maître barbier chirurgien, rue de Seine, paroisse Saint-Sulpice., 27 novembre 1634; MC/ET/I/180
      inventaire après décès; Seine (rue de); Hue, Marie; Hellot, Geoffroy; chirurgien
    - Contrat de mariage entre Guillaume Lecanut, compagnon serrurier, rue du Bourgue et Madeleine Sauvale, fille de François Sauvale, maître savetier, rue du Bourgue., 17 janvier 1682; MC/ET/I/180
      contrat de mariage; Lacanut, Guillaume; Sauvale, Madeleine; Sauvale, François; serrurier; bottier
    - Contrat de mariage entre Pierre Girard, marchand de vins, bourgeois de Paris, rue du Faubourg Saint-Antoine et Anne-Thérèse Grangé, veuve de Jean-Baptiste de Mollière, brigadier des gendarmes, rue Plastrière., 1683; MC/ET/I/180
      contrat de mariage; Faubourg-Saint-Antoine (rue du); Plâtrière (rue); Girard, Pierre; Grangé, Anne-Thérèse; Molliere, Jean-Baptiste de; commerçant; militaire du rang
    - Inventaire après décès de Louis de Boucher, seigneur Du Plessis, époux d'Antoinette d'Herbin, rue du Four., 9 janvier 1683; MC/ET/I/180
      inventaire après décès; Four (rue du); Boucher, Louis de (seigneur Du Plessis); Herbin, Antoinette d'
    - Testament de Nicole Jacquin, femme de Martin Landais, écuyer de cuisine, rue de la Planche., 19 janvier 1683; MC/ET/I/180
      testament; Planche (rue de la); Jacquin, Nicole; Landais, Martin
    - Contrat de mariage entre Jean Frichot, marchand libraire, rue des Sept-Voyes et Jeanne-Marie Charon, veuve de Michel Chastre, écuyer de cuisine, rue du Vieux Colombier., 3 février 1683; MC/ET/I/180
      contrat de mariage; Vieux-Colombier (rue du); Frichot, Jean; Charon, Jeanne-Marie; Chastre, Michel; libraire
    - Testament de Catherine Bastonau ou Bastonneau, femme de René de Verdon, écuyer, du Roi, rue de Seine., 9 février 1683; MC/ET/I/180
      testament; Seine (rue de); Bastonau, Catherine; Verdon, René de; officier de l'Ecurie du roi (Ancien Régime)
    - Contrat de mariage entre Antoine Delescolles, procureur du Roi, Chateau-Regnard et Elisabeth Travalay, fille de Nicolas Travalay, concierge, rue Cassette., 20 février 1683; MC/ET/I/180
      contrat de mariage; Cassette (rue); Delescolles, Antoine; Travalay, Elisabeth; Travalay, Nicolas; concierge
    - Contrat de mariage entre Antoine Jubert, maître charcutier, rue du Four et Jeanne Cornu, veuve de Martin Hubert, maître charcutier, rue du Four., 26 février 1683; MC/ET/I/180
      contrat de mariage; Four (rue du); Jubert, Antoine; Cornu, Jeanne; Hubert, Martin; charcutier
    - Contrat de mariage entre Nicolas Lepy, dit l'Aveuglé, soldat, hôtel royal des Invalides et Jacqueline Desjuifs, fille de Jean Desjuifs, marchand mercier, rue du Bac., 13 avril 1683; MC/ET/I/180
      contrat de mariage; Invalides (hôtel des); Bac (rue du); Lepy dit L'aveuglé, Nicolas; Desjuifs, Jacqueline; Desjuifs, Jean; commerçant
    - Contrat de mariage entre Charles Antoine Brunel, marchand bourgeois de Paris, rue du Bout du Monde, Marie Françoise Chasseigner, fille de Raymond Chasseigner, seigneur de Marigny, rue de Vaugirard., 23 avril 1683; MC/ET/I/180
      contrat de mariage; Brunel, Charles Antoine; Chasseigner, Marie Françoise; Chasseigner, Raymond (seigneur de Marigny); commerçant
    - Testament (revocation) de Marie Forcienguel, rue des Cannettes., 24 avril 1683; MC/ET/I/180
      testament; renonciation; Canettes (rue des); Forcienguel, Marie
    - Contrat de mariage entre Jacques Barbarin, domestique du duc de Saint-Simon, rue des Saints-Pères, et Marie Letor, fille de Thomas Letor, taillandier, rue des Cannettes., 27 avril 1683; MC/ET/I/180
      contrat de mariage; Canettes (rue des); Saints-Pères (rue des); Barbarin, Jacques; Letor, Marie; Letor, Thomas; Saint-Simon (duc de); employé de maison; forgeron
    - Contrat de mariage entre René Pochau, cocher, rue des Saints-Pères et Elisabeth Martin, fille de chambre, fille de Jean Martin, marchand drapier, rue des Saints-Pères., 30 avril 1683; MC/ET/I/180
      contrat de mariage; Saints-Pères (rue des); Pochau, René; Martin, Elisabeth; Martin, Jean; conducteur de véhicules; négociant
    - Testament de Henri Muysson, seigneur de Bailleul, secrétaire du Roi., 14 mai 1683; MC/ET/I/180
      testament; Muysson, Henri (seigneur de Bailleul); secrétaire du roi (Ancien Régime)
    - Testament de Raymond Jouannel, Sr de Furonys, garde du roi, suivant de la cour., 18 mai 1683; MC/ET/I/180
      testament; Jouannel, Raymond
    - Contrat de mariage entre Pierre Janvier, maître layetier, pont Saint-Michel et Geneviève Delamarre, fille d'Antoine Delamarre, cordonnier, rue Rousselet., 23 mai 1683; MC/ET/I/180
      contrat de mariage; Saint-Michel (pont); Rousselet (rue); Janvier, Pierre; Delamarre, Geneviève; Delamarre, Antoine; layetier; cordonnier
    - Testament de Roger de Dins, Sieur de Longuebrune, maréchal de bataille, Château de Le Plessis-soulz-Roquencourt., 19 juin 1683; MC/ET/I/180
      testament; Dins, Roger de
    - Contrat de mariage entre Didier Ladvocat, cocher, rue Saint-André-des-Arts et Renée Liaudon, veuve d'Agnan de Ponthieu, messager, rue Saint-André-des-Arts., 20 juin 1683; MC/ET/I/180
      contrat de mariage; Saint-André-des-Arts (rue); Ladvocat, Didier; Liaudon, Renée; Ponthieu, Agnan de; conducteur de véhicules; messager
    - Inventaire après décès de Jean Lecomte, rue du Four., 30 juin 1683; MC/ET/I/180
      inventaire après décès; Four (rue du); Lecote, Jean
    - Inventaire après décès de Marin James, charpentier, époux de Jeanne Ozeray, rue du Bac., 3 juillet 1683; MC/ET/I/180
      inventaire après décès; Bac (rue du); James, Marin; Ozeray, Jeanne; charpentier
    - Association de Louis Carré, maître de danse et joueur d'instrument, rue du Sépulcre, et Nicolas Durant, maître de danse et joueur d'instrument, à la porte Dauphine pour une année, pour montrer à danser et jouer des instruments à telles personnes qui les viendront trouver en une chambre qu'ils loueront à frais communs., 8 juillet 1683; MC/ET/I/180
      acte de société; Dauphine (porte); Saint-Sépulcre (rue du); musicien; danseur
    - Association entre Louis Carre et Nicolas Durant, maîtres de danse et joueurs d'instruments, pendant 1 an, pour enseigner à danser et jouer des instruments, et pour jouer de leurs instruments, à la charge de prendre pour 3ème associé, Vincent Carre, fils de Louis, à son retour de voyage., 8 juillet 1683; MC/ET/I/180
      acte de société; musicien; danseur
    - Contrat de mariage entre Jean Simon, charpentier, rue du Bacq, et Jeanne Ozeray, veuve de Marin James, charpentier, rue du Bacq., 10 juillet 1683; MC/ET/I/180
      contrat de mariage; Bac (rue du); Simon, Jean; Ozeray, Jeanne; James, Marin; charpentier
    - Contrat de mariage entre Charles Marcq, cocher, rue Jacob et Suzanne Cheviot, fille de Nicolas Cheviot, vigneron, rue du Four., 22 juillet 1683; MC/ET/I/180
      contrat de mariage; Jacob (rue); Four (rue du); Marcq, Charles; Cheviot, Suzanne; Cheviot, Nicolas; conducteur de véhicules; viticulteur
    - Contrat de mariage entre Louis Bilhoux, seigneur de Granchamp, secrétaire, rue Saint-Lambert, et Anne Geneviève Chatellier, fille de Hector Chattelier, garde de la Reine, rue du Chasse Midi., 31 juillet 1683; MC/ET/I/180
      contrat de mariage; Chasse-Midi (rue du); Bilhoux, Louis (seigneur de Granchamp); Chatellier, Anne Geneviève; Chatellier, Hector; secrétaire
    - Contrat de mariage entre Jacques Gorisse, compagnon serrurier, rue de la Chasse et Marguerite Leroy, fille d'Antoine Leroy, laboureur, rue de la Chasse., 22 août 1683; MC/ET/I/180
      contrat de mariage; Gorisse, Jacques; Leroy, Marguerite; Leroy, Antoine; serrurier; agriculteur
    - Contrat de mariage entre Guillaume Merile, gagne-denier, rue de Bourbon et Françoise Vallois, veuve de Jacques Maillard, maçon, rue de Bourbon., 29 août 1683; MC/ET/I/180
      contrat de mariage; Merile, Guillaume; Vallois, Françoise; Maillard, Jacques.; journalier; maçon
    - Contrat de mariage entre Jacques Danel, perruquier, rue du Four et Françoise Vallée, fille de Jean Vallée, marchand, rue du Four., 22 septembre 1683; MC/ET/I/180
      contrat de mariage; Four (rue du); Danel, Jacques; Vallée, Françoise; Vallée, Jean; coiffeur; commerçant
    - Contrat de mariage entre Louis Vizier, marchand épinglier, rue Guisarde, et Françoise Cresson, fille de Etienne Cresson, marchand épinglier., 8 octobre 1683; MC/ET/I/180
      contrat de mariage; Guisarde (rue); Vizier, Louis; Cresson, Françoise; Cresson, Etienne; commerçant
    - Testament de Charlotte Brulart de Sillery, veuve de François d'Estampes, marquis de Mosny, premier écuyer, du duc d'Orléans, rue de la Planche., 11 octobre 1683; MC/ET/I/180
      testament; Planche (rue de la); Brulart de Sillery, Charlotte; Estampes, François d' (marquis de Mosny)
    - Contrat de mariage entre Louis Philippe Vernay, imprimeur en taille douce, rue de Grenelle, et Anne chelot, fille de Pierre Chelot, marchand, rue Saint-Placide., 23 octobre 1683; MC/ET/I/180
      contrat de mariage; Grenelle (rue de); Saint-Placide (rue); Vernay, Louis Philippe; Chelot, Anne; Chelot, Pierre; imprimeur; commerçant
    - Contrat de mariage entre Michel Fortin, tailleur de pierres, rue du Four et Claude Davanne, fille de Jean Davanne, tailleur de pierres, rue du Four., 27 décembre 1683; MC/ET/I/180
      contrat de mariage; Four (rue du); Fortin, Michel; Davanne, Claude; Davanne, Jean; tailleur de pierre
    - Contrat de mariage entre Charles Lallemand, cocher, rue des Vieilles-Tuileries et Marie Madeleine Clergeon, fille de Mathieu Clergeon, maître paveur, rue des Vieilles-Tuileries., 28 décembre 1683; MC/ET/I/180
      contrat de mariage; Vieilles-Tuileries (rue des); Lallemand, Charles; Clergeon, Marie Madeleine; Clergeon, Mathieu; conducteur de véhicules; paveur-dalleur
    - Contrat de mariage entre Louis Lapie, jardinier, rue du Bac et Anne Pillet, fille de Guillaume Pillet, laboureur, rue du Bac., 5 avril 1684; MC/ET/I/180
      contrat de mariage; Bac (rue du); Lape, Louis; Pillet, Anne; Pillet, Guillaume; jardinier; agriculteur
    - SCULPTURE (Marché de) § Marché aux termes duquel Pierre BIGAN, maître sculpteur rue des Ciseaux promet à Nicolas GREMONT, doreur, rue Saint-Martin de faire la menuiserie d'une chasse, moyennant 33 £., 12 décembre 1685; MC/ET/I/180
      marché; sculpteur
    - DOREUR GREMONT (Nicolas) § marché de sculpture, 12 décembre 1685; MC/ET/I/180
      marché; Gremont, Nicolas
  - Minutes. 1684, MC/ET/I/181
    - Promesse de mariage entre René Davaille, bourrelier, rue des Deux Anges et Françoise Boulillière, fille de Gilles Boulillière, boucher, rue des Deux Anges., 4 janvier 1684; MC/ET/I/181
      promesse; Deux-Anges (rue des); Davaille, René; Boulillière, Françoise; Boulillière, Gilles; sellier; boucher
    - Contrat de mariage entre Etienne Benard, maître layetier, rue Saint-Honoré, et Elisabeth Boucheseche, domestique, fille de Abraham Boucheseche, tailleur de pierres, rue de la Corne., 16 janvier 1684; MC/ET/I/181
      contrat de mariage; Saint-Honoré (rue); Corne (rue de la); Benard, Etienne; Boucheseche, Abraham; Boucheseche, Elisabeth; layetier; tailleur de pierre
    - Contrat de mariage entre Jacques Duclos, épon menuisier, rue du Four et Marguerite Bellair, fille de Charles-Louis Bellair, marchand chandelier, rue Sainte-Marguerite., 16 janvier 1684; MC/ET/I/181
      contrat de mariage; Four (rue du); Sainte-Marguerite (rue); Duclos, Jacques; Bellair, Marguerite; Bellair, Charles-Louis; menuisier; commerçant; cirier
    - Contrat de mariage entre Nicolas Tiffinet, maître cordonnier, rue de Grenelle, et Marguerite Blondeau, fille de Jean Blondeau, marchand mercier, rue Saint-Benoît., 18 janvier 1684; MC/ET/I/181
      contrat de mariage; Saint-Benoît (rue); Grenelle (rue de); Tiffinet, Nicolas; Blondeau, Marguerite; Blondeau, Jean; commerçant; cordonnier
    - Contrat de mariage entre Marin Hulin, tailleur d'habits, rue Sainte-Marguerite et Charlotte Barbery, fille de Hyacinte Barbery, emballeur, rue des Boucheries., 20 janvier 1684; MC/ET/I/181
      contrat de mariage; Sainte-Marguerite (rue); Hulin, Marin; Barbery, Charlotte; Barbery, Hyacinte; tailleur d'habits
    - Contrat de mariage entre Antoine Lengrand, marchand, rue Saint-Jean-de-Latran et Nicole Tiellier, fille de Antoine Tiellier, marchand, rue de Bussy., 30 janvier 1684; MC/ET/I/181
      contrat de mariage; Saint-Jean-de-Latran (rue); Buci (rue de); Lengrand, Antoine; Tiellier, Nicole; Tiellier, Antoine; commerçant
    - Contrat de mariage entre Charles Perrinet, marchand de vin, rue du Bouloy, Marie Morel, fille de Pierre Morel, laboureur, rue du Bouloy., 7 février 1684; MC/ET/I/181
      contrat de mariage; Perrinet, Charles; Morel, Marie; Morel, Pierre; commerçant; agriculteur
    - Contrat de mariage entre André Lerat, boucher, rue des Boucheries et Françoise Maignan, fille de Jacques Maignan, jardinier, rue des Boucheries., 13 février 1684; MC/ET/I/181
      contrat de mariage; Lerat, André; Maignan, Farnçoise; Maignan, Jacques; boucher; jardinier
    - Inventaire après décès de Denise Babouchot, femme de Gabriel Papin, marchand épicier, bourgeois de Paris., 28 février 1684; MC/ET/I/181
      inventaire après décès; Babouchot, Denise; Papin, Gabriel; commerçant; commerçant
    - BABOUHOT (Denise) § Inventaire après décès, 28 février 1684; MC/ET/I/181
      inventaire après décès; Babouhot, Denise
    - Inventaire aprés décès de Gabriel Papin, maître épicier., 28 février 1684; MC/ET/I/181
      inventaire après décès; Papin, Gabriel; commerçant
    - Testament de Barbe Esmery, rue du More., 11 mars 1684; MC/ET/I/181
      testament; Esmery, Barbe
    - Testament d'Hélène Dubignon, rue du Vieil-Colombier, 27 mars 1684; MC/ET/I/181
      testament; Vieux-Colombier (rue du); Dubignon, Hélène
    - Contrat de mariage entre Pierre Cabran, tailleur de pierres, grande rue du Bacq, et Anne de France, fille de Jean de France, maître cordonnier, rue de Grenelle., 31 mars 1684; MC/ET/I/181
      contrat de mariage; Bac (rue du); Grenelle (rue de); Caban, Pierre; France, Jean de; France, Anne de; tailleur de pierre; cordonnier
    - Contrat de mariage entre Anne Pillet, fille de Guillaume Pillet et ......., 5 avril 1684; MC/ET/I/181
      contrat de mariage; Pillet, Anne; Pillet, Guillaume
    - Contrat de mariage entre Jean-Jacques Dufau, orfèvre, galerie du Louvre et Marie Hian, veuve de Daniel Phles, marchand boucher, rue de l'Egout, 9 avril 1684; MC/ET/I/181
      contrat de mariage; Egout (rue de l'); Louvre (palais du); Dufau, Jean-Jacques; Hian, Marie; Phles, Daniel; orfèvre; boucher
    - Testament de Françoise Beguin, veuve de Pierre Brice, bourgeois de Paris, rue du Sépulcre., 16 avril 1684; MC/ET/I/181
      testament; Saint-Sépulcre (rue du); Beguin, Françoise; Brice, Pierre
    - BEGUIN (Françoise) § Testament, 16 avril 1684; MC/ET/I/181
      testament; Beguin, Françoise
    - Contrat de mariage entre Jean Baptiste Camus, maître cordonnier, Langres en Champagne, et Jeanne Savouret, veuve de Jacques Lejeune, charpentier, rue Charpenterie., 25 mai 1684; MC/ET/I/181
      contrat de mariage; Langres (Haute-Marne); Camus, Jean Baptiste; Lejeune, Jacques; Savouret, Jeanne; cordonnier; charpentier
    - Testament d'Antoine Dumas, commis à la barrière du cloître Saint-Marcel., 26 mai 1684; MC/ET/I/181
      testament; Dumas, Antoine
    - Testament de Jeanne Varet, veuve de Guillaume de Voulges, marchand bourgeois de Paris, rue du Plat d'Etain., 30 mai 1684; MC/ET/I/181
      testament; Varet, Jeanne; Voulges, Guillaume de; commerçant
    - Testament de Mare Gillet, marchand fruitier oranger, bourgeois de Paris, faubourg Saint-Denis., 2 juin 1684; MC/ET/I/181
      testament; Gillet, Mare; commerçant
    - Contrat de mariage entre Claude Ledonné, maçon, rue d'Argenteuil et Elisabeth Elouart, fille de Antoine Elouart, écuyer de cuisine, rue du Four., 8 juin 1684; MC/ET/I/181
      contrat de mariage; Argenteuil (rue d'); Four (rue du); Ledonné, Claude; Elouart, Elisabeth; Elouart, Antoine; maçon
    - Testament d'Hélène Dumasy, converse des dames de la Miséricorde, veuve de Charles Larsonnier, maître écrivain, rue du Vieil-Colombier., 17 juin 1684; MC/ET/I/181
      testament; Vieux-Colombier (rue du); Dumasy, Hélène; Larsonnier, Charles; écrivain
    - Contrat de mariage entre Pierre Brunet, rue de Varenne, et Marie Marsis, fille de Nicolas Marsis, bourgeois de Paris., 18 juin 1684; MC/ET/I/181
      contrat de mariage; Varenne (rue de); Brunet, Pierre; Marsis, Nicolas; Marsis, Marie